【裁判字號】    92,訴,1661
【裁判日期】    920731
【裁判案由】    毒品危害防制條例
【裁判全文】
臺灣高雄地方法院刑事判決                        九十二年度訴字第一六六一號
    公  訴  人  臺灣高雄地方法院檢察署檢察官
    被      告  甲○○
右列被告因毒品危害防制條例案件，經檢察官提起公訴（九十二年度毒偵字第三三一
一號）暨移
    主  文
甲○○連續施用第一級毒品，累犯，處有期徒刑壹年。扣案第一級毒品海洛因壹包（
驗前毛重零點參公克，驗後淨重零點壹肆公克，包裝重零點貳陸公克）沒收銷燬。
    事  實
一、甲○○前於民國八十九年間因違反毒品危害防制條例案件，經法院判決判處有期
    徒刑六月確定，並於九十一年十月二十九日縮短刑期執行完畢。甲○○前因違反
    毒品危害防制條例案件，經本院以八十九年度毒聲字第四七七五號裁定送觀察、
    勒戒後，認無繼續施用毒品之傾向，而由台灣高雄地方法院檢察署檢察官於八十
    九年六月三十日以八十九年度毒偵字第四三四二號處分不起訴確定。復於八十九
    年間又因施用毒品案件，經本院以八十九年度毒聲字第九０四０號裁定送台灣高
    雄看守所附設勒戒處所觀察勒戒，經評定有繼續施用毒品之傾向，又經本院以九
    十年度毒聲字第一九０號裁定令入戒治處所強制戒治，並經台灣高雄地方法院檢
    察署提起公訴，經本院以九十年度訴字第二六六號判處有期徒刑六月確定。甲○
    ○明知海洛因業經公告列為毒品危害防制條例第二條第二項之第一級毒品，不得
    非法持有、施用，竟又基於施用第一級毒品之概括犯意，自九十二年四月十九日
    中午十二時許（為警逮捕時）回溯二十四小時內之某時起至同年六月二十一日下
    午四時許（為警逮捕時）回溯二十四小時內之某時止，以平均三至五天施用一次
    之頻率，在高雄縣鳥松鄉澄清湖郊外，將第一級毒品海洛因粉末摻入香菸燒烤吸
    食之方式，施用第一級毒品海洛因多次，嗣分別於九十二年四月十九日中午十二
    時許及同年六月二十一日下午四時許，分別高雄縣鳥松鄉○○鄉○○道路及高雄
    縣大樹鄉○○街○○道路為警查獲，並扣得第一級毒品海洛因一包（驗前毛重零
    點三公克，驗後淨重零點一四公克，包裝重零點二六公克）。
二、案經高雄縣警察局仁武分局移請臺灣高雄地方法院檢察署檢察官偵查起訴暨移送
    併辦。
    理  由
一、訊據被告甲○○對於右揭時地連續施用第一級毒品之犯行坦承不諱，被告於九十
    二年四月十九日及九十二年六月二十一日為警查獲所採取之尿液，經送請高雄縣
    政府衛生局檢驗結果，嗎啡均呈陽性反應，有高雄縣政府衛生局九十二年五月二
    日及同年六月二十四日煙毒尿液檢驗成績書各一紙，另外，復有扣案疑似海洛因
    粉末一包在卷可憑，而該粉末經送往法務部調查局檢驗結果，確屬第一級毒品海
    洛因（驗前毛重零點三公克，驗後淨重零點一四公克，包裝重零點二六公克），
    此有法務部調查局鑑定通知書一紙附卷可佐，足徵被告上開自白與事實相符，堪
    信為真實。又被告甲○○前因違反毒品危害防制條例案件，經本院以八十九年度
    毒聲字第四七七五號裁定送觀察、勒戒後，認無繼續施用毒品之傾向，而由台灣
    高雄地方法院檢察署檢察官於八十九年六月三十日以八十九年度毒偵字第四三四
    二號處分不起訴確定。復於八十九年間又因施用毒品案件，經本院以八十九年度
    毒聲字第九０四０號裁定送台灣高雄看守所附設勒戒處所觀察勒戒，經評定有繼
    續施用毒品之傾向，又經本院以九十年度毒聲字第一九０號裁定令入戒治處所強
    制戒治，並經台灣高雄地方法院檢察署提起公訴，經本院以九十年度訴字第二六
    六號判處有期徒刑六月確定等情，此有台灣高等法院被告全國前科紀錄表及台灣
    高雄地方法院檢察署刑案資料查註紀錄表各一紙附卷可參，從而被告三犯本件施
    用毒品罪，事證明確，被告上開犯行洵堪認定。
二、查海洛因屬毒品危害防制條例第二條第二項所稱之第一級毒品，不得持有、施用
    。被告竟持之以施用，核其所為係犯毒品危害防制條例第十條第一項之施用第一
    級毒品罪。又被告多次施用第一級毒品海洛因之行為，時間緊接，且反覆為之，
    所犯又係同一罪名之罪，顯係基於概括犯意為之，應依連續犯規定論以一罪，並
    加重其刑。至被告多次持有第一級毒品犯行，亦係基於概括之犯意反覆為之，本
    亦均應以連續持有第一級毒品論，惟其持有後進而施用，其持有之低度行為均應
    被施用之高度行為所吸收，故均不另論其持有毒品罪。公訴人雖僅就被告九十二
    年四月十九日中午十二時許（為警逮捕時）回溯二十四小時內之某時之施用毒品
    犯行起訴，惟本件論罪科刑部分與公訴人起訴被告施用第一級毒品之犯行有連續
    犯之裁判上一罪關係，已如前述，檢察官就犯罪事實一部起訴者，依刑事訴訟法
    第二百六十七條規定，其起訴效力及於全部，本院自屬有權一併審理，併此敘明
    。末查，被告甲○○前於八十九年間因違反毒品危害防制條例案件，經法院判決
    判處有期徒刑六月確定，並於九十一年十月二十九日縮短刑期執行完畢之事實，
    有上開臺灣高等法院被告全國前案紀錄表及臺灣高雄地方法院檢察署刑案資料查
    註紀錄表各一紙在卷可稽，其於五年之內，再犯本件最重本刑為有期徒刑以上之
    罪，為累犯，應依刑法第四十七條之規定遞加重其刑。爰審酌被告前有施用毒品
    之不良素行，歷經觀察、勒戒程序後，仍未能徹底戒絕毒品，顯見意志不堅，且
    有失政府制定毒品危害防制條例之立法美意，本不宜寬貸，惟念其施用毒品乃自
    戕一己之身體健康，尚未害及他人，且其犯後已坦承犯行，態度良好等一切情狀
    ，量處如主文所示之刑。扣案之海洛因一包（驗前毛重零點三公克，驗後淨重零
    點一四公克，包裝重零點二六公克），經送驗結果，確屬毒品危害防制條例第二
    條第二項第一款所稱之第一級毒品海洛因，有法務部調查局前開鑑定通知書附卷
    可稽，應依毒品危害防制條例第十八條第一項前段規定宣告沒收並銷燬之。
據上論斷，應依刑事訴訟法第二百九十九條第一項前段，毒品危害防制條例第十條第
一項、第十八條第一項前段，刑法第十一條、第五十六條、第四十七條，判決如主文
。
本案經檢察官陳碧霞到庭執行職務。
中      華      民      國    九十二      年     七     月    三十一    日
                                  臺灣高雄地方法院刑事庭
                                      法  官   廖建瑜
右正本證明與原本無異。
如不服本判決，應於判決送達後十日內，向本院提出上訴狀。
                                      書記官   王翌翔
中      華      民      國    九十二      年     七     月    三十一    日
毒品危害防制條例第十條
施用第一級毒品者，處六月以上五年以下有期徒刑。
施用第二級毒品者，處三年以下有期徒刑。
毒品危害防制條例第十八條
查獲之毒品及專供製造或施用毒品之器具，不問屬於犯人與否，均沒收銷
燬之。但合於醫藥或研究之用者，得不予銷燬。
前項合於醫藥或研究用毒品或器具之管理辦法，由法務部會同行政院衛生
署定之。


司法院資訊處製作；財團法人民間司法改革基金會備份。
